臺灣臺中地方法院民事判決　九十年度訴字第三二○號
　　原　　　告　義大利商畢艾斯有限公司
　　法定代理人　吉凡‧巴提斯‧.
　　送達代收人　林東原　律師
　　訴訟代理人　林鼎鈞　律師
　　複　代理人　甲○○
　　被　　　告　育華工業股份有限公司
　　法定代理人　乙○○
　　訴訟代理人　楊盤江　律師
右當事人間請求給付貨款事件，本院於中華民國九十四年一月十二日辯論終結，判決
如左：
    主      文
被告應給付原告新台幣肆佰陸拾肆萬肆仟玖佰陸拾柒元，及自民國八十九年四月十六
日起至清償日止，按週年利率百分之五計算之利息。
訴訟費用由被告負擔。
本判決於原告以新台幣壹佰伍拾伍萬元為被告供擔保後得假執行；但被告如以新台幣
肆佰陸拾肆萬肆仟玖佰陸拾柒元為原告預供擔保，得免為假執行。
    事實及理由
甲、程序部分：原告起訴時曾代位祐圓工業股份有限公司向被告請求損害賠償新台幣
    （下同）五十萬三千九百三十六‧五元部分，已當庭撤回。另本件原告已受讓義
    達貿易有限公司因系爭買賣關係所生之損害賠償債權，故就起訴時所主張代位義
    達貿易有限公司提起訴訟對被告請求損害賠償部分，更正為以原告本人名義求償
    。
乙、實體部分：
壹、聲明：
  一、原告方面：
    (一)被告應給付原告新台幣四百六十四萬四千九百六十七元，及自民國（下同）八
      十九年四月十六日起至清償日止，按週年利率百分之五計算之利息。
    (二)原告願供擔保，請准宣告假執行。
  二、被告方面：
    (一)原告之訴及假執行之聲請均駁回。
    (二)如受不利益之判決，願供擔保免假執行。
貳、陳述：
  一、原告方面：
    (一)緣原告自八十六年三月起，即陸續親自或透過義達貿易有限公司（OLYMPIS
      CO. LTD.，下稱義達公司）及祐圓工業股份有限公司（YEOU IUAN INDUSTRAL
      CO. LTD.，下稱祐圓公司）向被告訂購自行車前叉（Front Forks）零件，並
      將之轉售予其他歐洲地區之廠商（如BICICLETTE MONTONA、CICLI FRANCESCO
      MOSER等公司，下稱「MONTONA」、「MOSER」）。然自八十八年間開始，原告
      即陸續接獲歐洲地區各下游廠商及消費者之申訴函件，概以系爭產品有嚴重瑕
      疵為由，要求退貨及索賠。導致原告除須負擔對申訴廠商及消費者之損害賠償
      責任外，所餘向被告訂購之庫存系爭產品亦無法繼續出售，蒙受有鉅額損失。
    (二)原告為慎重起見，曾將系爭產品送交歐洲地區內以鑑定機械、材料聞名於世且
      具公信力之鑑定機構ISTITUTO SCIENTIFICO BREDA S.p.A.進行檢視鑑定，而
      據其鑑定報告所示，被告所製造之系爭產品有齒座「機械性施工不良」、「過
      薄、不規則以及厚度不均勻」等瑕疵，參第749號鑑定報告「結論　金屬組織
      學以及掃描式電子顯微鏡的檢測，確認前開細微破裂的狀態係由齒座的機械性
      施工不良所致。」（Metallographic and SEM investigations confirm that
      the responsibility for the microcracks presence is a poor mechanical
      machining of the key seat.）、第751號鑑定報告「結論　編號二前叉零件
      的固定管基座下方發現有…齒座過薄、不規則以及厚度不均勻的現象。本所認
      為，在組裝時的緊束階段，前開條件造成了現今外觀可見的裂紋的核心。」
      (Geometrical disomogeneity of key seat and thin, irregular and
      asymmetrical thickness of the fixation tube below the seat are found
      for fork 2.It's our opinion that these conditions, during the
      component tightening, give rise to crack nucleation as observed.）；
      且依卷附鑑定機關中國機械工程學會就系爭產品所作之「斷裂鑑定報告」，載
      明系爭產品之斷裂原因，係因系爭產品之處理過程無法發揮所使用材料之最佳
      強度，且立管溝槽之受力面積不足，故於承受拉應力時，即造成斷裂結果。是
      系爭產品之斷裂，係因系爭產品之螺紋固定管齒座，涉有「機械性施工不良」
      及「過薄、不規則以及厚度不均勻」等瑕疵，此與系爭產品之螺紋固定管齒座
      以下之前叉臂架部分是否通過「前叉靜力測試」、「前叉動態測試」及「前叉
      衝擊測試」等無甚關連。換言之，系爭產品縱可通過「前叉靜力測試」、「前
      叉動態測試」及「前叉衝擊測試」等，亦無解其螺紋固定管齒座有瑕疵之情形
      。況被告僅循美國CPSC標準自行在廠進行靜力測試，無公信力可言，且其所謂
      依德國DIN標準進行測試，也只是依DIN 79100 4.4.3進行水平振動測試，並未
      依完整之德國DIN標準測試程序，分別經過「前叉靜力測試」（DIN 79100
      4.4.1;5.4.1）、「前叉動態測試」（DIN 79100 4.4.2;5.4.2）以及「前叉衝
      擊測試」（DIN 79100 4.4.3;5.4.3）三項檢測標準，是其所行檢測程序亦顯
      有未盡。此外，原告所購買前叉零件之型號包括ARL-640、ARL-650、ARL-660
      等款，然被告卻僅針對其中之ARL-630、ARL-640、ARL-650等款進行單項測試
      ，亦無法證明全部前叉零件均無瑕疵，且因不同批次之產品，本有不同品質，
      八十六年間所作成之測試報告，是否足以證明被告八十六年以後所生產之前叉
      零件無瑕疵，容有疑義。其次，鑑定機關中國機械工程學會之斷裂鑑定報告中
      「2.3自行車前叉檢測之國際標準」載明：自行車前叉檢測國際標準之項目包
      括‧‧‧上開檢測項目中，前叉之夾持方式為或以類似同時鎖固前叉立管上、
      下端之方式為之，與實際使用情形於前叉立管上、下端分別裝置滾珠軸承後，
      再於立管上端用大型鎖固螺帽鎖合，另由把手立管插入之豎管鎖緊螺栓（Ａ）
      及鎖緊楔塊（Ｂ），將車把手立管與前叉鎖合，二種作法不同。就本案鑑定項
      目中，前叉立管斷裂之位置為立管中段偏上，現行各種國際檢測項目並不足以
      規範發生本案鑑定項目之相關前叉生產規格等語，並無被告所指未依要求從事
      鑑定之情事。至被告所稱系爭前叉產品斷裂係屬不正確組裝使用所造成，並非
      前叉強度有問題云云，僅屬被告片面臆測之詞而已，要不足資為否定鑑定報告
      內容之論據。
    (三)另卷附「財團法人自行車暨健康科技工業研究發展中心（即原財團法人自行車
      工業研究發展中心）」所作鑑定報告內容，要難期為客觀公正，應不足憑採，
      蓋：上開機構並不適合為本件訴訟之鑑定機構，因被告所生產之系爭產品，前
      業經被告自行送請該機構作成檢測報告，並經被告提呈供為證據，是系爭產品
      如再檢送該機構為鑑定，顯不免將侷於既有定見，要難期有客觀公正之情形；
      又該機構之設置，乃以扶植或協助國內自行車工業之發展為其宗旨及目的，並
      有國內自行車業者參與其中，由其擔任本件鑑定機構，亦恐有偏頗之虞；且被
      告之法定代理人乙○○，多年持續擔任該鑑定機構之董事職務迄今，與該鑑定
      機構關係密切，且對鑑定機構之事務運作具有決定及影響之權限，實難期鑑定
      機構對與其董事有利害關係之事項，得為一客觀公正之判斷。甚者，上開鑑定
      報告之內容，乃係由鑑定機構所屬震動耐久實驗室所制作，該實驗室之負責人
      為「丙○○」，審核為「丁○○」，與被告所提測試報告之實驗室負責人「丙
      ○○」及審核「丁○○」，均為相同，此無異令從事鑑定之人審查自證其自己
      先前所出具之測試報告內容為正確無誤。縱依「財團法人自行車暨健康科技工
      業研究發展中心」所作鑑定結果以觀：第一項並未就系爭產品有無機械性施工
      不良部分進行鑑定，僅以「因過薄或厚度不規則等情況之定義不明」等語，避
      重就輕，草率帶過。然竟可另以同屬定義不明之「鎖固不當」之理由，推測系
      爭產品破損之原因，顯無足資為有利於被告主張之判斷；第二項僅載明系爭產
      品並未經過熱處理（按：故而無法發揮材料強度），然就立管溝槽之受力面積
      不足乙節，則未鑑定；第三項載明測試樣品數不足，且就立管承受鎖緊楔塊由
      內向外擴張之拉應力情形，亦未作任何說明，要難認具參考價值，是亦不足資
      為被告產品無瑕疵之證明。
    (四)查被告於八十六年至八十八年間所陸續交付原告受領之腳踏車前叉零件商品，
      因生產過程疏誤所生具有施工品質不良等瑕疵（詳見原告九十年六月二十一日
      言詞辯論期日所提原證十一號註記有「ok」及「ｘ」記號之部分），難謂已依
      債務本旨而為給付，並為無法補正。且原告將瑕疵商品交付消費者使用時，竟
      發生斷裂情事，致消費者受有嚴重傷害，因而向原告請求賠償損害。是被告之
      不完全給付行為，除造成原告履行利益之損害外，另生有積極違反債務之其他
      損害，依民法第二百二十七條修正前之規定，類推適用同法第二百二十六條第
      一項規定，請求債務不履行之損害賠償。另被告為生產製造腳踏車零件專業之
      人，就其生產加工之產品應具有一定之強度，於使用上不至發生斷裂危險乙事
      ，屬其應知悉並注意者。詎被告竟為節支成本而省略部分熱處理製程，以較不
      安全之製造方式生產商品，並將之交付原告，致原告受有商品無法使用及遭致
      使用人求償之損害，難謂無侵害原告權益之過失，應併依民法第一百八十四條
      第一項之規定，負侵權行為損害賠償責任。
    (五)查被告所交付之系爭產品因涉有嚴重瑕疵，業產生危害使用安全之虞，已不堪
      為使用及銷售，致原告受有貨物價值完全減損之損害，以買賣價金為據計算損
      害數額總計為美金七萬六千零七十元五角，依起訴時之匯率一美元折合新台幣
      三一．二七元計算，共計新台幣二百三十七萬八千七百二十四元五角。又原告
      因被告之瑕疵給付，致須對產品消費者負擔損害賠償責任，原告為解決系爭產
      品所生之交易糾紛，目前已與部分下游廠商達成和解協議，並賠付總計歐元一
      十二萬零五百六十九元之損害賠償，以歐元對新台幣之匯率為一對四二計算，
      相當新台幣五百零六萬三千八百九十八元。二者合計為新台幣七百四十四萬二
      千六百二十二元五角。另參加人義達公司亦因向被告訂購相同瑕疵商品，依法
      得請求被告賠付不完全給付之損害賠償，以訂單之買賣價金為據，總計為美金
      二十四萬三千一百二十八元六角九分，依起訴時之匯率一美元折合新台幣三一
      ．二七元計算，共計新台幣七百六十萬二千六百三十四元一角。義達公司並已
      將上開損害賠償請求之權利轉讓與原告，以上合計為新台幣一千五百零四萬五
      千二百五十六元六角，惟原告僅依原起訴時所載總金額新台幣四百六十四萬四
      千九百六十七元整為請求，其餘金額不再請求。
    (六)原告就本件請求金額，曾於八十九年四月七日具函催告被告於文到七日內給付
      之，並於同年四月八日送達被告。惟被告於催告期限屆滿日即八十九年四月十
      五日起迄今，均為給付任何款項，原告自得請求被告給付自八十九年四月十六
      日起計算之遲延利息。因原告係請求被告填補因不履行債務所生之損害，而兩
      造間並未就契約不履行所生損害賠償之填補，訂明應以萬國通用貨幣為給付，
      故原告依民法第二百零二條前段規定，應得就所生損害之金額，按給付時給付
      地之市價，請求以中華民國通用貨幣給付之。
    (七)證據：提出債權人向債務人購貨發票三紙、債權人向義達公司購貨發票十六紙
      、債權人向祐圓公司購貨發票七紙、MONTONA向債權人購貨發票二紙、MOSER向
      債權人購貨發票十五紙、ISTITUTO SCIENTIFICO BREDA S.p.A第749 號鑑定書
      、英譯本及中文節譯本各一件、ISTITUTO SCIENTIFICO BREDA S.p.A第751號
      鑑定書、英譯本及中文節譯本各一件、寰瀛法律事務所八十九年四月七日寰字
      第一二二號函一件、寰瀛法律事務所八十九年六月廿七日寰字第二二六號函一
      件德國DIN 79100 4.4.1 - 4.4.3標準一件、購貨數量表二紙、ISTITUTO
      SCIENTIFICO BREDA S.p.A.之說明信函義、英及中文譯本及業務手冊各一件、
      下游廠商及消費者申訴索賠文件一件、和解協議書一件、歐元兌換新台幣匯率
      一覽表一件、掛號郵件收件回執三件、收據及支票各二件、債權轉讓同意書一
      件（均為影本）為證。
  二、被告方面：
    (一)查被告所生產製造售予原告之相同前叉零件產品，經被告公司品管部門於八十
      六年十月三十日自行測試結果，施力方向之變形在64mm之時，其所吸收之能量
      在13504.913，12935.163及14141.294kg-mm，為外銷美國應通過CPSC 1512.18
      （K ）前叉測試，在施力方向之變形未超過64mm之前，其所吸收之能量應在
      350inch-1b（相當於4100kg-mm）標準之三倍以上。被告另亦將相同產品送請
      財團法人自行車工業研究發展中心測試，結果亦符合前叉產品外銷歐洲所採德
      國之DIN標準：以疲勞試驗（水平），經過十萬次至十二萬次之震動，須無裂
      痕、破斷，足證品質確無瑕疵。又原告提出之前叉斷裂或破裂之位置均在螺牙
      ，可看出螺牙因遭受巨大外力而撐破甚至斷裂，與螺牙不應受力之作用有違。
      由此可知，本件損害之發生，應係將手把立管之烏司固鎖在螺牙，而未固鎖在
      其下端之鎖固位置，造成螺牙斷裂，此與品質無涉，應係使用不當所致。
    (二)中華機械工程學會未依國際標準鑑定，且無任何國際或國內之檢測標準規範前
      前叉應做熱處理，則其鑑定報告所載前叉立管未實施熱處理造成斷裂，顯屬無
      據：前叉立管組裝於車架頭管，故前叉立管之外徑受限於車頭碗組而有固定之
      尺寸規格（ψ25.35mm）；車把手豎管套入前叉立管內，藉由豎管鎖緊螺栓（A
      ）與鎖緊楔塊（B）鎖固於前叉立管內之管壁，故前叉立管之內徑受限於車把
      手豎管而有固定之尺寸規格（ψ22.2-ψ22.35mm）。據斷裂鑑定報告圖一前叉
      組裝於自行車之示意圖得知，豎管鎖緊螺栓（A）與鎖緊楔塊（B）係鎖固在前
      叉立管中段，該位置管壁之厚度約1.55mm，利用斜面產生位移向外擴張之拉應
      力來頂住前叉立管之內壁以達固定之功能，並非鎖固在其上端車螺紋與銑溝槽
      之位置，因該位置之管壁扣除螺紋及溝槽深度僅約0.4mm-0.75mm左右，前述向
      外擴張之拉應力容易撐破該車螺紋或銑溝槽處而造成斷裂，故正確組裝前叉有
      助於藉由車把手豎管本身之強度來補強前叉立管上端因尺寸受限且因須車螺紋
      、銑溝槽所造成強度不足之問題，此亦為前開報告2.3所述「就本案鑑定項目
      中，前叉立管斷裂之位置為立管中段偏上，現行各種國際檢測項目並不足以規
      範發生本案鑑定項目之相關前叉生產規格」，有關現行各種國際檢測項目皆未
      單獨就前叉立管上端車螺紋、銑溝槽處訂定規範之原因。另前開報告2.4.4所
      述「立管（含立管溝槽）組織均處於退火狀態，無法發揮4130材料的最佳強度
      ，且立管溝槽之受力面積不足」，應視前叉立管之材質與售價而定，除客戶特
      別要求須透過熱處理來提高強度外，就高張力碳鋼與4130鉻鉬合金鋼材質均為
      非熱處理之供貨狀態，但已能滿足自行車之強度需求，又因前叉立管上端之管
      外徑、內徑、車螺紋與銑溝槽等尺寸規格，屬於國際上任何規範所認定之必要
      加工，故單純僅就立管溝槽之受力面積局部分析，並不能代表前叉在正確組裝
      與使用狀態下會有強度不足之問題，從而，前開報告2.4.2所述「立管溝槽是
      在承受拉應力的情況下造成斷裂」狀況、2.5.1與2.5.2等所述狀況、所得3.3.
      1與3.3.2之結論，均係出於原告非正確組裝使用即將車把手豎管鎖緊楔塊鎖固
      在前叉立管上端車螺紋、銑溝槽之位置，以結構力學角度分析，當承受拉應力
      時，便從溝槽處斷裂，與前叉強度無涉。綜上，前開報告僅就前叉單獨做材質
      分析，並未於組裝後進行檢測，且未就當事人所提之「前叉靜力測試」、「前
      叉動態測試」及「前叉衝擊測試」方式進行測試，故該鑑定報告不可採。
    (三)財團法人自行車工業研究發展中心之鑑定保告極為專業、客觀，已足認定本件
      前叉立管並無瑕疵，不應僅因其內部人事糾紛造成鑑定之遲延而不予採信：財
      團法人自行車工業研究發展中心是國內從事自行車研究發展及檢測之專業機構
      ，不但在國內為最權威之機構，其專業及權威性亦為世界各國普遍承認。該機
      構共進行四種測試方式：(1)車把立管與前叉轉向管鎖固測試（分別在最小插入
      與完全插入深度設定下以一種鎖緊扭力至螺栓破壞扭力區間進行測試）、(2)靜
      力測試（依一九九二年版德國標準DIN 79100 PART2自行車前叉安全要求）、
      (3)疲勞測試（依一九九二年版德國標準DIN 79100 PART2自行車前叉安全要求
      ）及(4)衝擊測試（依一九九二年版德國標準DIN 79100 PART2自行車前叉安全
      要求）。經測試結果，型號ARL-630ST前叉合於德國要求且均無破壞，型號ARL
      -640前叉因樣品數不足標準測試所需，故僅執行上述標準中最嚴苛之疲勞測試
      ，結果亦合於德國要求，僅於車把立管與前叉轉向管鎖測試時，在最小插入深
      度設定下而扭力達二五牛頓／米時於溝槽焊道產生裂痕，但已超過一般組裝之
      鎖緊扭力大小。目前自行車業界針對以鋼鐵材料製造（高張力鋼與鎘鉬鋼）之
      前叉轉向管，因售價過低，通常不施以熱處理。上述鑑定完全遵照國際上普通
      接受之標準為之，其結果已足認定被告生產之前叉並無瑕疵，不應僅因該機構
      其內部之人事糾紛造成鑑定之遲延即不予採信。
    (四)被告否認原告銷售腳踏車使用被告製造之前叉：原告提出LOIACONO Vincenzo
      之信函，無法看出其乘騎之腳踏車使用被告製造之前叉，被告亦否認其內容之
      真正。原告另提出下游廠商之索賠文件，被告否認其內容及之真正。原告縱與
      下游廠商和解，被告亦否認和解內容之真正，且未經被告同意，不得請求被告
      賠償。
    (五)證據：提出CPSC 1512.18（K）前叉之試驗標準影本一件、育華公司測試報告
      影本三件、DIN測試標準影本一件、財團法人自行車工業研究發展中心測試報
      告影本三件、公司執照及營業事業登記證影本各乙紙、前叉零件型錄乙紙、手
      把立管型錄乙紙、前叉型錄乙紙、車頭組件型錄乙紙為證。
參、兩造不爭執事項：
  一、原告主張其自八十六年三月起，即陸續親自或透過義達公司及祐圓公司向被告
      訂購腳踏車前叉（Front Forks）零件。原告本人向被告所訂購之貨品總價為
      美金七萬六千零七十元五角，而以義達公司向被告訂購轉售與原告之貨品，總
      計為美金二十四萬三千一百二十八元六角九分等情，已為兩造所不爭執，自堪
      信為真實。
  二、義達公司已將其對被告所得主張之損害賠償請求權，全數讓與給原告。
肆、兩造爭執事項：
  一、被告所出售交付與原告及義達公司之自行車前叉，是否有瑕疵存在？
  二、如認被告所交付之物係有瑕疵，本件原告所請求損害賠償之金額，是否有據？
伍、本院判斷：
  一、就原告所交付之自行車前叉是否有瑕疵部分：
    (一)本件將被告所製造出售與原告之自行車前叉，送請鑑定結果如下：
      1.中華機械工程學會鑑定結果：「前叉立管（含立管溝槽）材質為４１３０，
      　但於機械加工後，未實施熱處理，材質處於退火狀態，無法發揮４１３０材
　　　　料之最佳強度，而立管溝槽之厚度約只有０‧４２ｍｍ。　於上開狀況，立
　　　　管承受鎖緊楔塊由內向外擴張之拉應力狀態下造成斷裂。」此有該會九十一
　　　　年三月二十日斷裂鑑定報告在卷足據。
      2.財團法人自行車暨健康科技工業研究發展中心（下稱自行車發展中心）鑑定
 　     結果：「（一）本案所提要求說明是否為機械性施工不良部份，因過薄與厚
　　　　度不規則等情況之定義不明，而靜態拉應力之產生來自於車把立管與前叉轉
　　　　向管組裝之鎖固扭力，本案前叉已可承一般鎖緊扭力，但當組裝之鎖固不當
　　　　造成扭力過大時，型號ＡＲＬ─６４０前叉則有可能產生破壞。（二）各國
　　　　自行車標準於本案發生期間以德國標準ＤＩＮ　７９１００　ＰＡＲＴ２最
　　　　具代表性並受國際普遍接受，本案前叉經測試結果顯示符合該標準要求。另
　　　　前叉豎管是否應經熱處理部份，在強度符合要求之情況下，則視產品售價與
　　　　成本考量決定，目前自行車業界針對以鋼管材料製造（高張力鋼與鉻鉬鋼）
　　　　之前叉轉向管，因售價過低，通常不施以熱處理。（三）本案型號ＡＲＬ─
　　　　６３０ＳＴ前叉經靜態、動態與衝擊測試並未造成任何斷裂或破裂，而型號
　　　　ＡＲＬ─６４０前叉因樣品數不足標準測試所需（三支），僅進行其中最嚴
　　　　苛之動態疲勞測試，亦未造成任何斷裂或破裂。」此有該中心九十二年十二
　　　　月十日自發字第一一二號函及所附測試報告在卷可憑。
    (二)按依中華機械工程學會之鑑定結果，則被告所製造銷售與原告之自行車前叉係
      存有未實施熱處理及溝槽厚度可能不足而於使用時會造成斷裂之瑕疵。然自行
      車發展中心之鑑定結果，則認被告所製造出售與被告之自行車前叉符合國際標
      準，惟就溝槽厚度是否過薄部分，則未表示意見。本院綜核各情，則認以中華
      機械工程學會之鑑定為可採，茲說明如下：
      1.依被告九十年二月十六日答辯狀所附證四之測試報告所載，可知被告於八十
        六年間就系爭自行車前叉產品，曾委請財團法人自行車工業研究發展中心（
        按即「財團法人自行車暨健康科技工業研究發展中心」之前身）為測試，結
        果符合標準，該測試報告之實驗室之負責人為「丙○○」，審核為「丁○○
        」。而本件本院將系爭產品送請自行車發展中心實施鑑定後，該中心卻仍將
        系爭產品送交同一實驗室為鑑定，導致鑑定報告與測試報告仍由丁○○與丙
        ○○負責為之，此無異令從事鑑定之人審查其自己先前所出具之測試報告內
        容是否為正確無誤或有無瑕疵，則第二次之鑑定報告，自難期客觀。
      2.本件本院係於九十一年九月三日發函請自行車發展中心為鑑定，然該中心卻
        遲遲無法提出鑑定報告，經九十二年一月二十九日、同年五月十六日、同年
        十月十三日、同年十二月三日數度函催（九十二年五月二十七日並由書記官
        電詢），該中心始於九十二年十二月十日發函提出鑑定結果，最後提出之測
        試報告結果僅有三頁（其中二頁係照片），揆諸該中心就本件自行車前叉所
        為之鑑定經過，實難認該中心對本件鑑定有確實依專業精神提出相關報告，
        以供本院及兩造參考。
      3.本件被告之法定代理人乙○○，多年持續擔任該鑑定機構之董事職務（此為
        被告所不爭執，並有自行車發展中心之董監事名單可稽，則原告方面質疑被
        告方面與該鑑定機構關係密切，且對鑑定機構之事務運作具有決定及影響之
        權限，難期鑑定機構對與其董事有利害關係之事項，得為一客觀公正之判斷
        乙節，難謂無理。
    (三)綜上所述，本院就上開二鑑定單位之鑑定報告，認以中華機械工程學會之鑑定
      為可採。則原告主張被告所製造出售交付與原告（包括由義達公司轉售與原告
      ，下同）之自行車前叉係有瑕疵乙節，應屬可採。
  二、承上所述，被告所製造出售交付與原告之自行車前叉，既有瑕疵，且該瑕疵導
      致自行車前車使用時發生斷裂，本件自難謂被告已依債務本旨而為給付，而該
      瑕疵復無法補正，猶有進者，原告將瑕疵商品交付消費者使用時，發生斷裂情
      事，必致消費者受有傷害，因而向原告請求賠償損害，是被告之不完全給付行
      為，除造成原告履行利益之損害外，另生有積極違反債務之其他損害，故本件
      原告自得依民法第二百二十七條修正前之規定，類推適用同法第二百二十六條
      第一項規定，請求債務不履行之損害賠償。至於損害賠償之範圍，因本件被告
      所交付之物涉有嚴重瑕疵，業產生危害使用安全之虞，已不堪為使用及銷售，
      故原告主張其受有貨物價值完全減損之損害，亦即，以買賣價金為據計算損害
      數額，應屬可採。
  三、綜上所述，本件原告本身所受貨物價值完全減損之損害，以買賣價金為據計算
      損害數額，總計為美金七萬六千零七十元五角，依起訴時之匯率一美元折合新
      台幣三一．二七元計算，共計新台幣二百三十七萬八千七百二十四元五角。另
      義達公司亦因向被告訂購相同瑕疵商品轉售與原告，義達公司依法亦得請求被
      告賠付不完全給付之損害賠償，則就義達公司之損害賠償數額以訂單之買賣價
      金為據，總計為美金二十四萬三千一百二十八元六角九分，依起訴時之匯率一
      美元折合新台幣三一．二七元計算，共計新台幣七百六十萬二千六百三十四元
      一角，而義達公司並已將上開損害賠償請求之權利轉讓與原告，上開損害賠償
      數額合計為新台幣九百九十八萬一千三百五十八元六角。則上開金額顯已逾本
      件原告起訴所請求之金額新台幣四百六十四萬四千九百六十七元，故原告所為
      本件請求，自屬有據。至於原告所主張因被告之瑕疵給付，致須對產品消費者
      負擔損害賠償責任，原告為解決系爭產品所生之交易糾紛，目前已與部分下游
      廠商達成和解協議，並賠付總計一十二萬零五百六十九歐元之損害賠償，以歐
      元對新台幣之匯率為一對四二計算，相當於新台幣五百零六萬三千八百九十八
      元部分，因前揭所述原告所得請求金額已逾本件原告起訴之範圍，故就此瑕疵
      給付所生交易糾紛而與下游廠商和解之損害賠償部分，自無再論述之必要。
  四、從而，本件原告基於債務不履行之法律關係，請求原告給原告新台幣四百六十
      四萬四千九百六十七元，及自八十九年四月十六日（原告就本件糾紛定期催告
      被告負損害賠償期滿之翌日）起至清償日止，按週年利率百分之五計算之利息
      ，為有理由，應予准許。
  五、兩造陳明願供擔保，聲請宣告假執行及免為假執行，經核均無不合，爰分別酌
      定相當擔保金額予以准許。
陸、據上論結，本件原告之訴為有理由，依民事訴訟法第七十八條、第三百九十條第
    二項、第三百九十二條，判決如主文。
中　　　華　　　民　　　國　　九十四　　年　　　一　　　月　　二十六　　日
                                    臺灣臺中地方法院民事第三庭
~B法　　　官　李悌愷
右正本證明與原本無異。
如不服本判決，應於判決送達後二十日內，向本院提出上訴狀。
中　　　華　　　民　　　國　　九十四　　年　　　一　　　月　　二十六　　日
~B法院書記官
